【裁判字號】    90,易,287
【裁判日期】    900406
【裁判案由】    竊盜
【裁判全文】
臺灣彰化地方法院刑事判決                            九十年度易字第二八七號
    公  訴  人  臺灣彰化地方法院檢察署檢察官
    被      告  甲○○
右列被告因竊盜案件，經檢察官提起公訴（九十年度偵字第六四八號），本院判決如
左：
    主  文
甲○○竊盜，累犯，處有期徒刑伍月，如易科罰金，以佰元折算壹日。
    事  實
一、甲○○前因竊盜罪，經本院判處有期徒刑二月確定，於民國八十六年十一月二十
    九日執行完畢，猶不知悔改，於八十九年十一月中旬，在彰化縣田中鎮○○路旁
    廢車場後面，見鄧雅分所有，登記在鄧英慧名下，而於八十八年一月十八日八時
    許，在台中市○○○路陸橋下失竊之機車（引擎號碼為４ＤＭ０９１５４５號）
    ，遭人連同鑰匙一支且未掛車牌置放於該處，甲○○因需車代步，而萌意圖為自
    己不法之所有，以持該機車上鑰匙將引擎啟動之方法，竊取前揭機車，得手後，
  為供己騎用，並懸掛其所有之ＫＱＧ｜四二九號重型機車車牌而使用之。嗣於九
    十年元月十二日上午九時三十分，在彰化縣田中鎮○○街八十號前，為警查獲，
    並扣得鑰匙一支。
二、案經彰化縣警察局田中分局報請臺灣彰化地方法院檢察署檢察官偵查起訴。
    理  由
一、訊據被告對於右揭時地，竊取鄧雅分於八十八年一月間業已失竊之機車供己代步
    之事實雖坦承不諱，惟辯稱：伊以為是報廢車輛，牽走後至機車行修理二千多元
    云云。查，上開機車於八十八年一月十八日於台中市○○○路陸橋被不詳之士竊
    取之事實，業據被害人鄧雅分於偵查中指述明確（見偵查卷第六頁），是本件被
    告甲○○供稱之竊取地點，應為不詳人士竊取機車後置放該處，先予敘明。復查
    ，被告甲○○對於右揭竊取之事實，已於警訊及偵查中供認不諱，並有贓物認領
    保管單、照片二幀、車輛竊盜、車牌失竊資料個別查詢報表在卷可稽，復有鑰匙
    一支扣案可證，足證被告甲○○確有竊盜之事實，雖被告在審理中辯稱以為是報
    廢車輛云云，惟查上開機車之年份為西元一九九四年（見車輛竊盜、車牌失竊資
    料個別查詢報表），車齡七年屬中古車，復由上開機車之照片二幀觀之，機車外
    觀並非老舊，與一般報廢車輛殘破之外觀顯然有別，而社會上車齡約七年左右之
    機車亦不在少數，上開機車之性能自有別於一般報廢車輛，故尚難採信被告甲○
    ○之辯詞；被告甲○○雖另辯以修理機車共支出二千多元云云，然無法提出修理
    之收據，業據其於本院審理中明白供述（見本院九十年三月十四日審判筆錄），
    故自難以被告甲○○片面之詞，而認上開機車係報廢車輛，是堪認被告甲○○於
    行竊之時，其主觀上，當有該機車尚在他人實力支配下之認知，是被告所辯，應
    係卸責之詞，均不足採信，犯行洵堪認定。
二、核被告所為，係犯刑法第三百二十條第一項之竊盜罪，查被告甲○○前因竊盜罪
    ，經本院判處有期徒刑二月確定，於八十六年十一月二十九日執行完畢，有臺灣
    高等法院被告全國前案紀錄表在卷可憑，其受有期徒刑之執行完畢，五年內再犯
    有期徒刑以上之罪，為累犯，依法加重其刑。爰審酌被告犯罪動機、手段、所生
    之危害及犯罪後之態度等一切情狀，量處如主文所示之刑，並諭知易科罰金之折
    算標準。另扣案之機車鑰匙一支既非違禁物，又非被告甲○○所有，故不予宣告
    沒收，併此敘明。
據上論結，應依刑事訴訟法第二百九十九條第一項前段，刑法第三百二十條第一項、
、第四十七條、修正後刑法第四十一條前段、罰金罰鍰提高標準條例第一條前段、第
二條，判決如主文。
本案經檢察官陳燕瑩到庭執行職務。
中      華      民      國      九十      年      四    月      六      日
                                     臺灣彰化地方法院刑事第三庭
                                         法      官   洪  志  賢
右正本證明與原本無異。
如不服本判決，應於判決送達後十日內向本院提出上訴狀( 須附繕本 )。
告訴人或被害人對於判決如有不服具備理由請求檢察官上訴者，其上訴期間之計算係
以檢察官收受判決正本之日期為準。
                                         法院書記官   洪  年  慶
中      華      民      國      九十      年      四    月     十三   日
附錄本案論罪科刑法條全文
刑法第三百二十條
意圖為自己或第三人不法之所有，而竊取他人之動產者，為竊盜罪，處五年以下有期
徒刑、拘役或五百元以下罰金。
意圖為自己或第三人不法利益，而竊佔他人之不動產者，依前項之規定處斷。
前二項之未遂犯罰之。


司法院資訊處製作；財團法人民間司法改革基金會備份。
